臺灣板橋地方法院刑事判決　　　　　　　　　　　　　九十一年度易字第二二六號
　　公　訴　人　臺灣板橋地方法院檢察署檢察官
　　被　　　告　甲○○
右列被告因毒品危害防制條例案件，經檢察官提起公訴（九十年度毒偵字第四一三０
號），本院判決如左：
    主  文
甲○○施用第二級毒品，累犯，處有期徒刑柒月。扣案之安非他命壹包（驗餘淨重柒
點零柒肆貳公克）沒收銷燬之；塑膠袋拾壹個均沒收。
    事  實
一、甲○○曾於民國八十六年間，因違反麻醉藥品管理案件，於八十六年八月八日經
    台灣雲林地方法院以八十六年度訴字第一八四號判處有期徒刑四月，八十六年九
    月六日確定，於八十七年四月四日執行完畢。另因施用毒品案件，經台灣板橋地
    方法院檢察署檢察官向本院聲請，經本院以八十七年度毒聲字第二０九九號及八
    十九年度毒聲字第二二五、三六四號先後二次裁定送觀察、勒戒後，均無繼續施
    用毒品之傾向，由臺灣板橋地方法院檢察署檢察官分別以八十七年度偵字第二０
    八七八號、八十九年度毒偵字第三０九九、四三三號（起訴書誤載為八十九年度
    毒偵字第二二五、三六四號）為不起訴處分確定在案。仍不知悔改，其前又因基
    於施用第二級毒品安非他命之犯意，於八十九年五月初起至八十九年九月二十一
    日晚上止，連續在台北縣三峽鎮○○路二十七巷八號十六樓之三等地，施用第二
    級毒品安非他命多次，為警分別於八十九年五月十七日一時許，同年九月十九日
    七時十分及同年月二十二日凌晨二時四十分許，依序在臺北縣三峽鎮○○路二七
    九巷十八號、國道一號公路一五四公里南向處及台北縣三峽鎮○○路二十七巷八
    號十六樓之三等地查獲，甲○○經本院前以八十九年度毒聲字第四一五六號裁定
    令入戒治處所施以強制戒治一年外，並經臺灣板橋地方法院檢察署檢察官以八十
    九年度毒偵字第三九一九號起訴書提起公訴（及移送併辦：八十九年度毒偵字第
    六二八七、六六一四號），經本院於八十九年十一月八日以八十九年度易字第三
    四八０號判處有期徒刑六月，於八十九年十二月十一日確定。詎甲○○嗣於停止
    戒治付保護管束期間內（九十年五月二十一日起至九十年十月五日止），另行基
    於施用第二級毒品安非他命之犯意，於九十年七月十五日下午四、五時許，在雲
    林縣臺西蚊港漁塭內，以將安非他命置於吸食器內以火燒烤，使生煙燻，再吸入
    體內之方式，施用第二級毒品安非他命一次。嗣於九十年七月十六日上午五時許
    ，在國道一號公路一一七公里北向為警查獲，並扣得第二級毒品安非他一包（驗
    餘淨重七．０七四二公克），及甲○○所有供其施用第二級毒品分裝用塑膠袋十
    一個。
二、案經內政部警政署國道公路警察局第二警察隊報請臺灣板橋地方法院檢察署檢察
    官偵查起訴。
    理  由
一、右揭事實，業據被告甲○○於本院審理中坦承不諱，又被告於前揭時地為警查獲
    後所採集之尿液，經送苗栗縣衛生局檢驗結果，確呈甲基安非他命陽性反應，有
    該局九十年七月二十日九十衛檢字第九０一二一六三號煙毒尿液檢驗成績書一份
    在卷足參，扣案之顆粒一包（驗餘淨重七．０七四二公克），經本院送憲兵司令
    部刑事鑑識中心檢驗結果，確認含有甲基安非他命成分，此有該中心九十一年二
    月十八日（九一）綱得字第０一七二四號鑑驗通知書一份在卷可憑，且另有塑膠
    袋十一個扣案可資佐證。再者，被告前因施用毒品案件，台灣板橋地方法院檢察
    署檢察官向本院聲請，經本院以八十七年度毒聲字第二０九九號及八十九年度毒
    聲字第二二五、三六四號先後二次裁定送觀察、勒戒後，均無繼續施用毒品之傾
    向，由臺灣板橋地方法院檢察署檢察官分別以八十七年度偵字第二０八七八號、
    八十九年度毒偵字第三０九九、四三三號（起訴書誤載為八十九年度毒偵字第二
    二五、三六四號）為不起訴處分確定；及被告前又因基於施用第二級毒品安非他
    命之犯意，於八十九年五月初起至八十九年九月二十一日晚上止，連續在台北縣
    三峽鎮○○路二十七巷八號十六樓之三等地，施用第二級毒品安非他命多次，為
    警分別於八十九年五月十七日一時許，同年九月十九日七時十分及同年月二十二
    日凌晨二時四十分許，依序在臺北縣三峽鎮○○路二七九巷十八號、國道一號公
    路一五四公里南向處及台北縣三峽鎮○○路二十七巷八號十六樓之三等地查獲，
    甲○○經本院前以八十九年度毒聲字第四一五六號裁定令入戒治處所施以強制戒
    治一年外，並經臺灣板橋地方法院檢察署檢察官以八十九年度毒偵字第三九一九
    號起訴書提起公訴（及移送併辦：八十九年度毒偵字第六二八七、六六一四號）
    ，嗣經本院於八十九年十一月八日以八十九年度易字第三四八０號判處有期徒刑
    六月，於八十九年十二月十一日確定等情，業據被告於本院審理時供承在卷，並
    有上開臺灣板橋地方法院檢察署八十七年度偵字第二０八七八號不起訴處分書一
    份、本院八十九年度易字第三四八０號判決一份，本院九十年度毒聲字第一二八
    二號（停止戒治）裁定一份及臺灣高等法院檢察署刑案紀錄簡覆表、台灣高等法
    院被告全國前案紀錄表、臺灣板橋地方法院檢察署刑案資料查註紀錄表、被告法
    務部在監在押紀錄表各一紙在卷足憑。是被告施用第二級毒品安非他命之犯行，
    事證明確，堪以認定。
二、按安非他命屬中樞神經興奮劑，吸用後會引起不安、頭昏、亢進性反應、失眠、
    焦慮、譫妄、慢性中毒、精神障礙、類似精神分裂症之錯覺、幻覺、妄想及伴有
    行動與性格異常等副作用，並有輕微之成癮性，嚴重危害身心健康，而慣用者由
    於精神錯亂，更具暴力攻擊及反社會行為、自殺等傾向，後果堪慮，尤以戒解不
    易，其毒害不在煙毒之下，是以行政院衛生署於七十九年十月九日以衛署藥字第
    九０四一四二號公告，列入麻醉藥品管理條例第二條第四款所定「化學合成麻醉
    藥品類」管理，並於八十七年五月二十日經修正公佈列入毒品危害防治條例第二
    條第二項第二款之第二級毒品管理，不得非法持有及施用。
三、被告甲○○施用第二級毒品安非他命，核其所為，係犯毒品危害防制條例第十條
    第二項之罪。又被告有如事實欄所載之論罪科刑執行情形，有台灣高等法院檢察
    署刑案紀錄簡覆表及台灣高等法院被告全國前案紀錄表在卷可憑，其於有期徒刑
    執行完畢後五年內，再犯有期徒刑以上之本罪，為累犯，依法加重其刑。爰審酌
    被告前因施用第二級毒品安非他命，經二次送觀察、勒戒後，因均無繼續施用毒
    品之傾向，而均由檢察官為不起訴處分確定，前又三犯施用第二級毒品安非他命
    罪，經本院判處有期徒刑六月確定後，停止戒治中，竟又四犯本件之罪，業如前
    述，其施用第二級毒品安非他命，易戕害自己之身心，並活絡販賣毒品之非法市
    場，對社會造成重大之危害、被告之智識程度、生活狀況，其犯罪之動機、目的
    、手段、所生之危害及犯罪後於本院審理中坦承犯行之態度等一切情狀，量處如
    主文所示之刑，以資懲儆。扣案之安非他命一包（驗餘淨重七．０七四二公克）
    係第二級毒品，應依毒品危害防制條例第十八條第一項前段宣告沒收銷燬之；扣
    案塑膠袋十一個，為被告所有、供其施用安非他命分裝所用之物，亦據被告供明
    在卷，應依刑法第三十八條第一項第二款之規定宣告沒收。
據上論斷，應依刑事訴訟法第二百九十九條第一項前段，毒品危害防制條例第十條第
二項、第十八條第一項前段，刑法第十一條前段、第四十七條、第三十八條第一項第
二款，判決如主文。
本案經檢察官余若凡到庭執行職務。
中      華      民國      九十一    年     三      月    十八     日
                                      臺灣板橋地方法院刑事第四庭
                                          法  官  劉  大  衛
右正本證明與原本無異。
如不服本判決，應於判決送達後十日內向本院提出上訴狀
                                          書記官  蕭  興  南
中      華      民      國      九十一      年    三    月    二十二    日
附錄本案論罪科刑法條全文：
毒品危害防制條例第十條：
施用第一級毒品者，處六月以上五年以下有期徒刑。
施用第二級毒品者，處三年以下有期徒刑。
